宣示判決筆錄
原      告  楊錦珍  
訴訟代理人  彭康錦  
被      告  石庭彰  


兼  法  定
代  理  人  石絹華  

上列當事人間111年度中簡字第2032號請求損害賠償事件，於中
華民國111年8月12日上午10時45分整在臺灣臺中地方法院臺中簡
易庭宣示判決，出席職員如下：
    法      官  林筱涵
    書  記  官  洪加芳
朗讀案由。
法官朗讀主文宣示判決如下：
    主      文
被告應連帶給付原告新臺幣貳拾萬元，及自民國一一一年三月十
七日起至清償日止，按週年利率百分之五計算之利息。
訴訟費用新臺幣伍仟柒佰元由被告連帶負擔。
本判決得假執行。
    事實及理由之要領
一、原告主張：被告甲○○基於參與犯罪組織之犯意，自民國110
    年6月初起，加入訴外人劉哲瑋、洪國鈞及其他不詳之人所
    組之3人以上，以實施詐術為手段，具持續性、牟利性之結
    構性組織詐欺集團，共同基於意圖為自己不法所有之3人以
    上犯詐欺取財、隱匿詐欺所得之一般洗錢之犯意聯絡，由劉
    哲瑋負責統籌集團收簿事務，指揮被告甲○○、洪國鈞於網路
    社群軟體（臉書facebook）社團「偏門收入」內張貼內容：
    「缺錢沒錢的，四天可賺取新臺幣（下同）6-7萬元」、「
    承租帳戶四天3萬到6萬，需控3-4天，包吃包住」等租用金
    融帳簿之貼文，吸引不特定人與其聯繫進而收取他人金融存
    簿及提款卡，並要求提供帳戶人在集團監管下行動，由被告
    甲○○、洪國鈞負責租用旅館或日租套房看管監控，該詐欺集
    團收購之金融帳簿、手機門號再交予訴外人劉哲璋，由劉哲
    璋再提供予不詳詐欺集團成員供做詐欺取財之帳戶使用，被
    告甲○○並於110年7月間介紹友人即訴外人陳晉楷加入一同負
    責看管帳戶提供人，及介紹訴外人歐陽綦釩加入及教導於網
    路上張貼收購金融帳戶貼文。嗣有訴外人蘇正旭、林昇典、
    葉亞豪、武承威、謝杰紘、葉耿暐、蔡盷霖等人見上開網路
    內容，分別提供渠等申辦之金融帳戶及提款卡等資料供上開
    集團使用，並由被告甲○○、洪國鈞負責監控，渠等監控期間
    復向林昇典、葉亞豪等人說明工作性質，招攬2人加入集團
    。另其餘詐欺集團成員即以「交友軟體」、「網路投資平台
    」、「投資比特幣、泰達幣等虛擬貨幣」等名義進行詐騙，
    致原告因而陷於錯誤，分別於110年7月8日12時58分許、13
    時許，各將10萬元、10萬元匯入蘇正旭所有之中國信託商業
    銀行帳號000000000000號帳戶內，旋遭集團車手提領，而以
    此方式遂行共同詐欺取財及製造金流斷點，掩飾、隱匿詐欺
    犯罪所得之去向及所在。又被告甲○○於行為時為未成年人，
    被告乙○○為其法定代理人，就被告甲○○前開之不法行為應予
    被告甲○○連帶負損害賠償之責。為此，爰依侵權行為之規定
    ，請求被告連帶賠償原告所受之損害等語。並聲明：被告應
    連帶給付原告20萬元，及自起訴狀繕本送達最後一位被告翌
    日起至清償日止，按週年利率百分之5計算之利息。
二、上開原告主張之事實，業據其提出本院少年法庭111年度少
    護字第48號宣示筆錄為證，並經本院依職權調取本院111年
    度少護字第48號、110年度少調字第1509、1681、1751號、1
    11年度少調字第1、22號等卷宗及被告甲○○之個人戶籍資料
    核閱無誤，且為被告所不爭執，堪信原告所陳上情為真正，
    本院即採為判決之基礎。
三、按因故意或過失，不法侵害他人之權利者，負損害賠償責任
    。故意以背於善良風俗之方法，加損害於他人者亦同；數人
    共同不法侵害他人之權利者，連帶負損害賠償責任，亦同；
    無行為能力人或限制行為能力人，不法侵害他人之權利者，
    以行為時有識別能力為限，與其法定代理人連帶負損害賠償
    責任。行為時無識別能力者，由其法定代理人負損害賠償責
    任，民法第184條第1項、第185條第1項、第187條第1項分別
    定有明文。又數人共同為侵權行為加損害於他人，各有賠償
    其損害全部之責任（最高法院19年上字第1202號民事裁判意
    旨可資參照）。經查，被告甲○○加入前開詐騙集團擔任貼文
    徵求帳戶及看管帳戶提供人之工作，使詐騙集團其餘成員得
    以向被害人詐得財物，被告甲○○自有參與詐騙集團對原告之
    詐騙過程，係故意不法侵害原告之財產法益，致原告受有20
    萬元之損害，揆諸前開規定，被告甲○○與該詐欺集團成員應
    構成共同侵權行為，自應就原告所受損害負賠償責任無疑。
    又被告甲○○於行為時為未成年人，被告乙○○為其法定代理人
    ，則原告依民法第187條第1項之規定，請求被告乙○○就原告
    所受損害，與被告甲○○連帶負損害賠償之責，亦屬有據，應
    予准許。
四、再按給付無確定期限者，債務人於債權人得請求給付時，經
    其催告而未為給付，自受催告時起，負遲延責任。其經債權
    人起訴而送達訴狀，或依督促程序送達支付命令，或為其他
    相類之行為者，與催告有同一之效力；又遲延之債務，以支
    付金錢為標的者，債權人得請求依法定利率計算之遲延利息
    。但約定利率較高者，仍從其約定利率；應付利息之債務，
    其利率未經約定，亦無法律可據者，週年利率為百分之五，
    民法第229條第2項、第233條第1項及第203條分別定有明文
    。本件原告對被告之侵權行為損害賠償債權，核屬無確定期
    限之給付，自應經原告之催告而未為給付，被告始負遲延責
    任。查本件支付命令分別於111年3月16日、同年3月6日送達
    被告甲○○、乙○○（見司促卷第102、106頁送達證書），則原
    告請求被告給付自支付命令送達送達最後一位被告之翌日即
    111年3月17日起至清償日止，按週年利率百分之5計算之遲
    延利息，核無不合，亦應准許。
五、綜上所述，原告依侵權行為之法律關係，請求被告連帶給付
    原告20萬元，及自111年3月17日起至清償日止，按週年利率
    百分5計算之利息，為有理由，應予准許。
六、訴訟費用負擔及假執行宣告之依據：民事訴訟法第78條、第
    85條第2項、第389條第1項第3款。
如不服本判決，應於送達後20日內，向本院提出上訴狀並表明上
訴理由，如於本判決宣示後送達前提起上訴者，應於判決送達後
20日內補提上訴理由書（須附繕本）。
中　　華　　民　　國　　111 　年　　8 　　月　　12　　日
                  臺灣臺中地方法院臺中簡易庭
                                  法  官  林筱涵
                                  書記官  洪加芳
以上正本證明與原本無異。
中　　華　　民　　國　　111 　年　　8 　　月　　12　　日
                                  書記官  洪加芳